Config:
  hfst:
    Gen: ../../../src/generator.gt.hfst
    Morph: ../../../src/analyser.gt.hfst
  xerox:
    Gen: ../../../src/generator.gt.xfst
    Morph: ../../../src/analyser.gt.xfst
    App: lookup


# Comments after each adjective:
# ok = checked against 
# ? = not checked
# c = Comp or Superl attested in corpus

Tests:

  Adjective - tjårvak: # 
    tjårvak+A+Attr: tjårvak
    tjårvak+A+Sg+Nom: tjårvak
    tjårvak+A+Comp+Sg+Nom: tjårvagabbo
    tjårvak+A+Superl+Sg+Nom: tjårvagamos

  Adjective - allak: # 
    allak+A+Attr: alla 
    allak+A+Sg+Nom: allak 
    allak+A+Comp+Sg+Nom: alep
    allak+A+Superl+Sg+Nom: alemus

  Adjective - gielak: # 
    gielak+A+Attr: gielak 
    gielak+A+Sg+Nom: gielak 
    gielak+A+Comp+Sg+Nom: []
    gielak+A+Superl+Sg+Nom: []


  Adjective - vuonnak: #  
    vuonnak+A+Attr: vuonnak
    vuonnak+A+Sg+Nom: vuonnak
    vuonnak+A+Sg+Gen: vuonnaga
    vuonnak+A+Sg+Acc: vuonnagav
    vuonnak+A+Sg+Ill: vuonnagij
    vuonnak+A+Sg+Ine: vuonnagin
    vuonnak+A+Sg+Ela: vuonnagis
    vuonnak+A+Sg+Com: vuonnagijn
    vuonnak+A+Pl+Nom: vuonnaga
    vuonnak+A+Pl+Gen: vuonnagij
    vuonnak+A+Pl+Acc: vuonnagijt
    vuonnak+A+Pl+Ill: vuonnagijda
    vuonnak+A+Pl+Ine: vuonnagijn
    vuonnak+A+Pl+Ela: vuonnagijs
    vuonnak+A+Pl+Com: vuonnagij
    vuonnak+A+Ess: vuonnagin
    vuonnak+A+Comp+Sg+Nom: vuonnagabbo
    vuonnak+A+Superl+Sg+Nom: vuonnagamos
